臺灣新北地方法院刑事判決
111年度簡上字第231號
上  訴  人
即  被  告  劉建志



上列上訴人即被告因竊盜案件，不服本院中華民國111年6月6日
所為之111年度簡字第1946號第一審刑事簡易判決（偵查案號：1
11年度偵字第3560號、第7391號），提起上訴，本院管轄第二審
之合議庭判決如下：
    主  文
原判決關於附表編號1沒收部分及附表編號3沒收部分均撤銷。 
未扣案之犯罪所得不鏽鋼圓條及鐵板共參拾公斤均沒收，於全部
或一部不能沒收或不宜執行沒收時，追徵其價額。
其餘上訴駁回。
    事實及理由
一、本院合議庭審理結果，認原審判決之認事、用法、量刑均無
    不當，應予維持，除事實及理由欄一、倒數第11行「，並將
    之載往某不詳資源回收廠變賣得款300元」之記載應予刪除
    外，餘均引用如附件第一審刑事簡易判決書（含聲請簡易判
    決處刑書）記載之事實、證據及理由。
二、被告上訴意旨略以：我因為罹患癌症、頻繁住院，無法執行
    拘役60日，也因病無法工作，皆靠家人幫助，無法繳納易科
    罰金，請從輕量刑等詞。
三、駁回上訴部分：
　㈠按關於刑之量定及緩刑之宣告，係實體法上賦予法院得為自
    由裁量之事項，倘其未有逾越法律所規定之範圍，或濫用其
    權限，即不得任意指摘為違法；且在同一犯罪事實與情節，
    如別無其他加重或減輕之原因，下級審量定之刑，亦無過重
    或失輕之不當情形，則上級審法院對下級審法院之職權行使
    ，原則上應予尊重（最高法院75年台上字第7033號判例、85
    年度台上字第2446號判決要旨參照）。
　㈡本案原審量定刑期，已衡酌被告前已有竊盜前科紀錄，仍不
    思循正途獲取所需，復竊取他人財物2次，顯欠缺對他人財
    產權之尊重，兼衡其素行、犯罪動機、目的、手段，所竊財
    物種類、價值高低，智識程度、家庭經濟狀況，以及其犯後
    態度等一切情狀後，分別量處如原判決附表編號1、2宣告刑
    欄所示之刑及均諭知易科罰金之折算標準，暨定如原判決附
    表編號3所示應執行之刑，並諭知易科罰金之折算標準。本
    院核其認事用法既無違誤，就刑法第57條揭示之各種量刑條
    件，在法定刑度內已為斟酌，所為量刑與諭知易科罰金之折
    算標準及定其應執行刑暨易科罰金之折算標準並無裁量逾越
    或濫用之明顯違法情事，亦未有過重或失輕之不當情形，難
    謂有何不當。
　㈢至被告所稱患有癌症乙節固讓人遺憾與同情，然本案原審僅
    分別量處拘役50日、20日（應執行拘役60日），已選科較為
    低度之拘役刑種，且得易科罰金，被告若無力易科罰金，亦
    可向檢察官聲請分期繳付或（視被告治療情形及復原狀況，
    於身體狀況許可時)易服社會勞動，於法尚有緩衝之空間，
    又有關被告身體狀況是否適合入監執行刑罰部分，將由監所
    進行評估判斷而依執行時被告身體狀況為適當之處置（被告
    前於民國111年1月30日入臺北看守所附設勒戒處所執行觀察
    勒戒，原定期滿日為111年3月29日，被告於111年2月8日經
    「拒絕入所」而出所），是本院考量被告所陳上情後，仍認
    原審量刑應屬適當，並無過重，故被告上訴指摘原審量刑過
    重，並不可採，應予駁回。
四、撤銷原判決關於附表編號1沒收部分及附表編號3沒收部分：
  ㈠按沒收、非拘束人身自由之保安處分適用裁判時之法律，刑
    法第2條第2項定有明文，刑法關於沒收規定，先後於104年1
    2月30日、105年6月22日修正公布，並均定於105年7月1日施
    行，修正後之沒收規定，取消修正前之從刑性質，改為對犯
    罪事實之獨立法律效果，刑法施行法第10條之3第2項亦配合
    修正，明定105年7月1日前施行之其他法律關於沒收、追徵
    、追繳、抵償之規定，不再適用。是刑法修正後，沒收已非
    從刑，為獨立之法律效果（立法理由參照），無主從刑不可
    分之關係，則於上訴審程序，應依上訴範圍，對原審判決關
    於沒收之諭知或未諭知部分、罪名與刑罰之諭知部分，分別
    處置。亦即，原審判決如對罪刑諭知並無不當，僅就沒收部
    分容有未洽，僅須就沒收部分為撤銷並重為沒收諭知即可，
    核先敘明。
  ㈡被告就原判決附表編號1所示犯行竊得之不鏽鋼圓條及鐵板共
    30公斤，為被告該次犯罪所得，未據扣案，亦未實際合法發
    還被害人郭聰隱，亦查無過苛調節條款之適用，應依刑法第
    38條之1 第1 項前段、第3 項規定諭知沒收，並於全部或一
    部不能沒收或不宜執行沒收時，追徵其價額。
　㈢至被告於警詢時雖稱其已將上開竊得之物變賣予某資源回收
    廠，共得款新臺幣（下同)300元等語（見偵字第3560號卷第
    9頁），然此部分僅為被告片面之詞，全然無其他證據可佐
    ，實難採信，是本件自應就被告上開竊得之物諭知沒收、追
    徵。惟原判決除對於被告上開竊得之物均宣告沒收、追徵外
    ，又同時對於被告所稱變賣所得之300元宣告沒收、追徵，
    而有就同一犯罪所得重複諭知沒收、追徵之情形，於法容有
    未合，此節雖非被告上訴理由所指摘，然原判決關於附表編
    號1及附表編號3之沒收部分既有上開可議之處，自應由本院
    予以撤銷改判，並重為附表編號1沒收部分之諭知如主文第2
    項所示，以臻適法。
據上論斷，應依刑事訴訟法第455 條之1 第1 項、第3 項、第36
8 條、第369 條第1 項前段、第364 條、第373 條、第371條，
判決如主文。
本案經檢察官蕭擁溱偵查後聲請以簡易判決處刑，由檢察官林涵
慧到庭執行職務。 
中    華    民    國   111     年    9    月    29    日
                  刑事第十七庭審判長法  官 劉凱寧
　
                                    法  官 張景翔
　
                                    法  官 黃俊雯
上列正本證明與原本無異。
本判決不得上訴。
                                    書記官 游斯涵
中    華    民    國   111     年    10   月    06    日